臺灣高等法院刑事判決
109年度上訴字第2345號
上  訴  人  
即  被  告  朱美芳



選任辯護人  劉政杰律師
上  訴  人  
即  被  告  林雅玲



選任辯護人  陳志峯律師
            葉慶人律師
            楊偉毓律師
上  訴  人  
即  被  告  徐御修


選任辯護人  陳柏瑋律師
上  訴  人  
即  被  告  徐維志



選任辯護人  范瑋峻律師
上  訴  人  
即  被  告  徐維岑




選任辯護人  劉鑫成律師
上列上訴人即被告等因違反毒品危害防制條例案件，不服臺灣桃
園地方法院108年度訴字第566號，中華民國109年4月23日第一審
判決（起訴案號：臺灣桃園地方檢察署107年度偵字第32809號）
，提起上訴，本院判決如下：
    主  文
原判決撤銷。
朱美芳共同犯製造第三級毒品罪，處有期徒刑貳年捌月。未扣案
之犯罪所得新臺幣貳仟元沒收，於全部或一部不能沒收或不宜執
行沒收時，追徵其價額。
林雅玲共同犯製造第三級毒品罪，處有期徒刑貳年陸月。未扣案
之犯罪所得新臺幣壹萬元沒收，於全部或一部不能沒收或不宜執
行沒收時，追徵其價額。
徐御修共同犯製造第三級毒品罪，處有期徒刑貳年陸月。未扣案
之犯罪所得新臺幣伍佰元沒收，於全部或一部不能沒收或不宜執
行沒收時，追徵其價額。
徐維志共同犯製造第三級毒品罪，處有期徒刑貳年陸月。未扣案
之犯罪所得新臺幣貳仟元沒收，於全部或一部不能沒收或不宜執
行沒收時，追徵其價額。
徐維岑共同犯製造第三級毒品罪，處有期徒刑貳年陸月。未扣案
之犯罪所得新臺幣貳仟元沒收，於全部或一部不能沒收或不宜執
行沒收時，追徵其價額。
    事  實
一、朱美芳、林雅玲、徐御修、徐維志、徐維岑，與林瑞峰（臺
    灣桃園地方檢察署檢察官通緝中）及林佳弘、鄭其文（林佳
    弘、鄭其文2人違反毒品危害防制條例部分，業經本院以108
    年度上訴字第1358號判決分別判處有期徒刑3年2月、2年6月
    確定）均明知1-氯苯基-2-（1-咯烷基）-1-戊酮（下稱氯苯
    基戊酮）在我國業經主管機關行政院依毒品危害防制條例2
    條第3項之規定，於民國107年7月11日公告列為第三級毒品
    ，並於同日生效，依法不得製造及販售，竟共同基於製造
　　含第三級毒品氯苯基戊酮成分之香菸（俗稱「彩虹菸」）之
    犯意聯絡，先由林瑞峰提供資金及裝有氯苯基戊酮粉末之物
    （對內稱「果汁包」），另由鄭其文租用址設桃園市○鎮區○
    ○路0段000巷0弄00號之房屋，作為「彩虹菸」之製造工廠（
    下稱本案工廠），自107年7月11日起至同年8月1日止(期間
    曾停工數日)，在上址工廠內，推由林佳弘、朱美芳將林瑞
    峰提供之上開「果汁包」、香草精50CC、酒精550CC同時放
    入果汁機調和，並由當時工廠內有空之人員將調和完成之液
    體倒入菸絲內、使菸絲均勻吸收該液體，再由鄭其文、徐維
    岑晾乾並烘乾浸潤過液體之菸絲，復由林佳弘、徐御修將乾
    燥完成之菸絲置入填充機裝入空煙管內、製成「彩虹菸」，
    後由朱美芳、林雅玲、徐維志使用包膜機將「彩虹菸」裝盒
    、包膜，製成含有第三級毒品氯苯基戊酮成份之「彩虹菸」
    成品，再由鄭其文至超商，將「彩虹菸」成品寄送予林瑞峰
    指示之人，朱美芳並兼任上開工廠租金支付及工作人員薪資
    發放之會計工作。嗣經警方於107年8月8日執行搜索本案工
    廠、鄭其文、林佳弘住處等處，並扣得如附表一所示物品，
    始知上情。
二、案經桃園市政府警察局楊梅分局報告臺灣桃園地方檢察署檢
    察官偵查起訴。
    理  由
壹、證據能力
    按被告以外之人於審判外之言詞或書面陳述，除法律有規定
    者外，不得作為證據，刑事訴訟法第159條第1項固有明文；
    惟被告以外之人於審判外之陳述，雖不符同法第159條之1至
    之4規定，而經當事人於審判程序同意作為證據，法院審酌
    該言詞陳述或書面陳述作成時之情況，認為適當者，亦得為
    證據；當事人、代理人或辯護人於法院調查證據時，知有第
    159條第1項不得為證據之情形，而未於言詞辯論終結前聲明
    異議者，視為有前項之同意，同法第159條之5亦定有明文。
    本件公訴人、被告朱美芳、林雅玲、徐御修、徐維志、徐維
    岑及其等選任辯護人於本院準備程序及審理程序中，均不爭
    執本院所引用如後所述之供述證據之證據能力，且於本院言
    詞辯論終結前亦均未聲明異議，本院審酌該等供述證據作成
    之情況，認均無不適當情事，是依前開規定，均有證據能力
    。至於本判決所引用之非供述證據部分，與本案待證事實均
    有關連性，亦無證據證明係實施刑事訴訟程序之公務員以不
    法方式所取得，依刑事訴訟法第158條之4之反面解釋，自有
    證據能力。
貳、認定犯罪事實所憑之證據及理由 
一、訊據上訴人即被告朱美芳、林雅玲、徐御修、徐維志、徐維
    岑對於上開事實於本院準備程序及審理中均坦承不諱，核與
    證人即共同正犯林佳弘、鄭其文於警詢、偵查中之證述，及
    證人邱博平及王漢昭於警詢之證述均相符（見107年度他字
    第5300號偵查卷第17至18頁、第21至23頁；107年度偵字第2
    1149號偵查卷〈下稱21149偵卷〉第110頁至第112頁反面、第1
    64頁至第169 頁反面、第179頁至第180頁、第183頁至第184
    頁、第190頁；107年度偵字第21274號偵查卷〈下稱21274偵
    卷〉第150頁及反面、第164頁至第169頁反面、第183頁至第1
    84頁、第197頁及反面；107年度偵字第32809號偵查卷〈下稱
    32809偵卷〉卷一第165頁至第170頁、第179 頁及反面、第18
    1頁至第184頁反面，卷二第248頁至第249頁），並有Google
    雲端硬碟報表列印資料、被告朱美芳與鄭其文通訊軟體對話
    紀錄、被告徐維志、徐維岑與鄭其文之通訊軟體對話紀錄、
    內政部警政署刑事警察局107年10月5日刑生字第1070080054
    號、107年11月20日刑紋字第1078015426號鑑定書、107年12
    月22日刑生字第1078075383號鑑定書各1份（見32809偵卷一
    第30頁至第32頁、第34頁至第45頁、第96頁、第188頁至第1
    89頁反面、第197頁及反面、第258頁至第259頁反面）等證
    據在卷可佐，足徵被告朱美芳、林雅玲、徐御修、徐維志、
    徐維岑等5人之上開任意性自白與事實相符，堪予採信。 
二、刑法關於正犯之成立，係以其主觀之犯意及客觀之犯行為標
    準，凡以自己共同犯罪之意思而參與，無論其所參與者是否
    犯罪構成要件之行為，皆為正犯，其以幫助他人犯罪之意思
    而參與犯罪，其所參與者，如係犯罪構成要件之行為，亦為
    正犯。必以幫助他人實行犯罪行為之意思予以助力，其所參
    與者又為犯罪構成要件以外之行為，始為幫助犯。本件製造
　　含第三級毒品氯苯基戊酮成分之香菸（俗稱「彩虹菸」）之
    過程如事實欄所述，且於本案工廠更扣得如附表一所示之供
    本案犯罪所用之如菸絲、微電腦烘焙機、變性酒精、原料殘
    渣袋等物及含有第三級毒品氯苯基戊酮之香菸成品，被告朱
    美芳、林雅玲、徐御修、徐維志、徐維岑等人於本案工廠內
    各司其職，明確知悉各人之行為分擔並相互利用，藉由各人
    之職司內容，即利用各種原物料予以加工，製作成含有第三
    級毒品氯苯基戊酮之香菸並包裝封膜成為成品。是被告林雅
    玲縱使僅負責香菸之包裝封膜，除其主觀上係以共同製造第
    三級毒品之犯意而參與，客觀上所為仍具有本件製造第三級
    毒品之不可或缺之重要性地位，所為已屬部分製造毒品構成
    要件行為，與其餘被告間實具有犯意聯絡及行為分擔，自屬
    共同正犯，而非幫助犯。至於本件共犯集團中如何分配利益
    ，涉及各該成員之角色、地位、對完成犯罪之重要程度等，
    其利益之內部約定分配是否合理、有無實際取得利益，實與
    共同正犯或幫助犯之認定無關。是被告林雅玲之辯護人為被
    告林雅玲辯護稱被告林雅玲所為僅係將製成之香煙放入盒子
    中，並非製毒的核心工作，所為係屬構成要件以外之行為，
    另所獲亦是純粹勞力付出代價，並未獲得分配製造毒品販賣
    後之利潤，應僅論以幫助犯云云，顯於法有違，難作為有利
    於被告林雅玲之認定依據。
三、綜上，本件事證明確，被告朱美芳、林雅玲、徐御修、徐維
    志、徐維岑等5人犯行均堪認定，均應依法論科。
參、論罪
一、新舊法比較：
　　按行為後法律有變更者，適用行為時之法律。但行為後之法
    律有利於行為人者，適用最有利於行為人之法律，刑法第2
    條第1項定有明文。查被告等行為後，毒品危害防制條例第4
    、17條於109年1月15日經總統公布修正，並於同年7月15日
    施行，查：
  ㈠修正前毒品危害防制條例第4條第3項原規定：「製造、運輸
    、販賣第三級毒品者，處7年以上有期徒刑，得併科新臺幣7
    百萬元以下罰金」；修正後毒品危害防制條例第4條第3項則
    規定：「製造、運輸、販賣第三級毒品者，處7年以上有期
    徒刑，得併科新臺幣1千萬元以下罰金」，已提高法定刑。
    經比較新舊法之結果，被告等行為後之法律並未較有利。
　㈡修正前毒品危害防制條例第17條第2項原規定：「犯第4條至
    第8條之罪於偵查及審判中均自白者，減輕其刑」；修正後
    毒品危害防制條例第17條第2項則規定：「犯第4條至第8條
    之罪於偵查及歷次審判中均自白者，減輕其刑」，而增加須
    於「歷次」審判中均自白，始得依該條項減輕之要件，並未
    較有利於被告。經綜合比較新舊法之結果，被告等行為後之
    法律並未較有利，依刑法第2條第1項前段規定，自應適用行
    為時即修正前毒品危害防制條例第4條第3項、第17條第2項
    之規定。
二、罪名
　　氯苯基戊酮為毒品危害防制條例第2條第2項第3款所規定之
    第三級毒品，依法不得製造。核被告朱美芳、林雅玲、徐御
    修、徐維志、徐維岑等5人所為，均係犯毒品危害防制條例
    第4條第3項之製造第三級毒品罪。而被告等5人製造第三級
    毒品氯苯基戊酮後持有毒品之低度行為，為製造第三級毒品
    之高度行為所吸收，不另論罪。
三、接續犯
　　被告朱美芳、林雅玲、徐御修、徐維志、徐維岑等5人自107
     年7月11日起至同年8月1日止（期間曾停工數日）製造第三
    級毒品之行為，既係基於單一之犯意，接續進行之犯行，在
    時間差距上，難以強行分開，自應視為數個舉動之接續施行
    ，合為包括之一行為予以評價為接續犯，應僅成立一罪。
四、共同正犯
　　被告朱美芳、林雅玲、徐御修、徐維志、徐維岑等5人與林
    瑞峰、林佳弘及鄭其文就本案製造第三級毒品氯苯基戊酮犯
    行，有犯意聯絡及行為分擔，應論以共同正犯。
五、刑之減輕部分：
　㈠毒品危害防制條例第17條第2項規定「犯第4條至第8條之罪於
    偵查及審判中均自白者，減輕其刑」，係為鼓勵是類犯罪行
    為人自白、悔過，並期訴訟經濟、節約司法資源而設。須於
    偵查及審判中皆行自白，始有適用，此所謂之「自白」，乃
    對自己之犯罪事實全部或主要部分為肯定供述之意。又所謂
    自白，祇須於偵查及審判中均曾經自白即可，不以始終承認
    犯罪為必要；自白乃指對於該當於犯罪構成要件之具體社會
    事實，向職司偵查或審判之公務員為肯定供述之謂。至於所
    供述之具體社會事實，在法律上如何評價有所陳述或答辯，
    乃辯護權之行使，不影響自白之成立。再不論自白係出於自
    動或被動、簡單或詳細、一次或多次，及自白後有無翻異，
    苟於偵查及審判中均曾經自白，即應依法減輕其刑（最高法
    院104年度台上字第2094號、第1724號、第1063號等判決意
    旨可供參考）。查本案被告朱美芳、林雅玲、徐御修、徐維
    志、徐維岑等5人均於原審及本院審理中坦承犯行，而被告
    徐維志亦於偵查中已就本案犯行為自白（見32809偵卷二第1
    37頁），至其餘被告於偵查中雖未明確坦承犯行，惟據朱美
    芳於偵查中陳稱：伊坦承有與林佳弘、鄭其文共同製造彩虹
    菸，但不知成分云云（見32809偵卷二第216頁反面）；被告
    林雅玲於偵查中陳稱：伊是彩虹菸的包裝人員等語（見3280
    9偵卷二第283頁反面）；徐御修於偵查中陳稱：伊坦承有製
    作彩虹菸，但不知道成分為何云云（見32809偵卷二第88頁
    及反面）；徐維岑於偵查中陳稱：伊有幫鄭其文弄菸草，但
    不知製作者為第三級毒品云云（32809偵卷二第54頁反面）
    ，足徵其等就本件製造第三級毒品犯行之重要構成要件事實
    已坦承不諱，是揆諸上開規定及說明，可認本案被告5人偵
    審中均已自白，而均應適用毒品危害防制條例第17條第2項
    規定予以減刑。
　㈡按犯罪之情狀顯可憫恕，認科以最低度刑仍嫌過重者，得酌
    量減輕其刑，刑法第59條定有明文。次按刑事審判旨在實現
    刑罰權之分配的正義，故法院對有罪被告之科刑，應符合罪
    刑相當之原則，使輕重得宜，罰當其罪，以契合社會之法律
    感情，此所以刑法第57條明定科刑時應審酌一切情狀，尤應
    注意該條所列10款事項以為科刑輕重之標準，並於同法第59
    條賦予法院以裁量權，如認犯罪之情狀可憫恕者，得酌量減
    輕其刑，俾使法院就個案之量刑，能斟酌至當。而刑法第59
    條規定犯罪之情狀可憫恕者，得酌量減輕其刑，其所謂「犯
    罪之情狀」，與同法第57條規定科刑時應審酌之一切情狀，
    並非有截然不同之領域，於裁判上酌減其刑時，應就犯罪一
    切情狀（包括第57條所列舉之10款事項），予以全盤考量，
    審酌其犯罪有無可憫恕之事由（即有無特殊之原因與環境，
    在客觀上足以引起一般同情，以及宣告法定低度刑，是否猶
    重等等），以為判斷。經查：被告等5人所犯製造第三級毒
    品之法定刑為「7年以上有期徒刑，得併科新臺幣7百萬元以
    下罰金」，而同為製造第三級毒品之人，其原因動機不一，
    犯罪情節未必盡同，所造成之危害社會程度亦明顯有別，惟
    法律科處此類犯罪，其法定最低本刑卻同為「7年以上有期
    徒刑，得併科新臺幣7百萬元以下罰金」，不可謂之不重，
    是倘依其情狀處以相當之有期徒刑，即足以懲儆，並可達防
    衛社會之目的者，自非不可依客觀犯行與主觀惡性二者加以
    考量其情狀是否有可憫恕之處，適用刑法第59條規定酌量減
    輕其刑，期使個案裁判之量刑，能斟酌至當，符合比例原則
    。查本件製造第三級毒品之歷程，提供資金及裝有氯苯基戊
    酮粉末之物（即「果汁包」）之人為林瑞峰，租賃房屋供作
    本案工廠之人為鄭其文，另主要製毒之人亦為鄭其文及林佳
    弘，被告等5人所為如事實欄之行為分擔，所參與之構成要
    件範疇均不若林瑞峰、鄭其文、林佳弘，且因此所獲得之報
    酬亦屬勞務性付出之對價（詳如後述），且無證據證明曾參
    與出售牟利、犯罪後亦始終坦承犯行、深具悔意；而除林瑞
    峰尚在通緝中，另林佳弘、鄭其文則因遭警先行查獲並因而
    供出本件被告5人為製造第三級毒品之共犯，且亦均自白犯
    行，因而經本院以108年度上訴字第1358號判決援依毒品危
    害防制條例第17條第1、2項遞減其刑，分別判處有期徒刑3
    年2月、2年6月確定，並因此令本件被告5人無從再供出其他
    製造第三級毒品共犯，而獲邀毒品危害防制條例第17條第1
    項減輕其刑之寬典，是以若被告5人所科處之刑度較共犯林
    佳弘、鄭其文為重，難認符合事理之平。故本院依客觀犯行
    與主觀惡性二者加以考量被告5人犯罪情狀，認縱依毒品危
    害防制條例第17條第2項規定減輕其刑，並科以最低度刑，
    依一般社會觀念及通常法律情感，猶嫌過重，而有情輕法重
    ，客觀上足以引起一般之同情，而顯可憫恕之情事，故爰依
    刑法第59條規定，就被告5人所犯製造第三級毒品犯行，均
    酌減其刑，且俱依法遞減之。
肆、撤銷改判之理由　
一、原審經詳細調查後，以被告等5人所犯上開製造第三級毒品
    罪行之事證明確，分別予以論罪科刑，固非無見。惟查：⒈
    被告等行為後，毒品危害防制條例第4條第3項、第17條第2
    項之規定業經修正，原審未及為新舊法比較，尚有未洽。⒉
    就被告等5人所犯之製造第三級毒品罪，原審漏未就持有部
    分論以為該等製造第三級毒品之高度行為所吸收，有所疏漏
    。⒊本件被告5人製造第三級毒品犯行，對之科以最低刑度猶
    嫌過重，而有情輕法重，客觀上足以引起一般之同情，而顯
    可憫恕之情事，應依刑法第59條之規定酌減其刑，原審未及
    審酌於此而未予以減刑，容有未合。⒋被告朱美芳於原審爭
    執未兼任本案工廠租金支付及工作人員薪資發放之會計工作
    乙節，惟已於本院審理時坦承不諱（本院卷第211、358頁）
    ，本件就被告朱美芳之量刑基礎已有變更，原審判決未及審
    酌，同有未合。是被告等5人上訴均主張原審量刑過重，請
    求援依刑法第59條規定減輕其刑，為有理由，另被告林雅玲
    之辯護人為被告林雅玲辯護稱被告林雅玲所為僅屬幫助犯則
    無理由。惟原判決既有前揭可議之處，已屬無可維持，自應
    由本院予以撤銷改判。
二、量刑 　
　　爰以行為人各自責任為基礎，審酌被告5人均尚值青壯，既
    知製造第三級毒品為法所不能容許，竟無視國家杜絕毒品犯
    罪之嚴刑峻令及決心，猶鋌而走險，而本案經查獲製造含氯
    苯基戊酮之香菸成品及原料有相當之數量，危害社會治安，
    然考量主管機關行政院於107年7月11日始將氯苯基戊酮公告
    列為第三級毒品加以管制，被告5人均尚能坦承犯行，犯後
    態度尚可，並衡酌被告朱美芳自陳學歷為高職；被告林雅玲
    自陳學歷為高中；被告徐御修自陳學歷為國中；被告徐維志
    、徐維岑均自陳學歷為高中之其等各自智識程度、被告朱美
    芳自陳案發時從事網路公司會計工作；被告林雅玲自陳案發
    時從事直銷工作；被告徐御修自陳案發時從事賣古董工作；
    被告徐維志自陳案發時從事工地打零工工作；被告徐維岑自
    陳案發時從事搭帳棚工作之其等各自平日生活狀況暨各自均
    有需扶養親屬之家庭狀況等節，兼衡被告5人參與犯罪之內
    容及情節、本案犯罪期間非長且前此均無因犯罪而受有期徒
    刑以上刑之宣告紀錄，素行良好等一切情狀，分別量處如主
    文第2項至第6項所示之刑。
三、沒收
  ㈠如附表一所示扣案之供本案犯罪所用之物及含有第三級毒品
    氯苯基戊酮之香菸成品違禁物等物，因於共同正犯林佳弘、
    鄭其文案件中，業經本院以108年度上訴字第1358號判決宣
    告沒收確定，且業經送檢察官執行完畢，有上開判決之判決
    書及林佳弘、鄭其文2人之本院被告前案紀錄表各1份在卷可
    佐，自無庸再予宣告沒收。至於扣案如附表一所示毒品，經
    鑑驗用罄部分，因已不存在，自亦不另宣告沒收。至本案卷
    內其餘扣案物品，尚無事證足資認定確為違禁物或確為供本
    案犯罪所用之物、預備之物或本案犯罪所生之物，或與本案
    製造第三級毒品罪相關，自不予宣告沒收之。
　㈡另按犯罪所得，屬於犯罪行為人者，沒收之。但有特別規定
    者，依其規定；前二項之沒收，於全部或一部不能沒收或不
    宜執行沒收時，追徵其價額，刑法第38條之1第1項、第3項
    定有明文。經查，被告朱美芳、徐維志、徐維岑於本案審理
    中均供稱各自總共自本案工廠取得之薪資約為2萬元、被告
    林雅玲於本案審理中供稱總共自本案工廠取得之薪資約為10
    萬元、被告徐御修於本案審理中供稱總共自本案工廠取得之
    薪酬約為5,000元（見原審卷二第125頁至第127頁），復審
    諸證人林佳弘於警詢時證稱：本案工廠每月約上班20日，只
    有伊與鄭其文是從107年4月中開始工作到同年7月底，其餘
    之人均是從107年5月工作至同年7月中等語（見32809偵卷一
    第182頁），可認被告5人約係自107年5月1日於本案工廠工
    作至同年7月15日，共約2.5月，每月正常上班日以20日計，
    其等每月平均薪酬即為被告朱美芳、徐維志、徐維岑約各8,
    000元（計算式：2萬元/2.5月）;被告林雅玲約4萬元（計算
    式：10萬元/2.5月）；被告徐御修約2,000元（計算式：5,0
    00元/2.5月），又107年7月11日起至同年月15日止，共計5
    日，故可推認朱美芳、徐維志、徐維岑本案犯罪所得約各2,
    000元（計算式：8,000元*5日/20日）;被告林雅玲本案犯罪
    所得約1萬元（計算式：4萬元*5日/20日）；被告徐御修本
    案犯罪所得約500元（計算式：2,000元*5日/20日），此部
    分被告5人各自犯罪所得雖未扣案，仍均應依刑法第38條之1
    第1項前段、第3項規定沒收，並均於全部或一部不能沒收或
    不宜執行沒收時，追徵其價額。
四、被告均不予宣告緩刑之說明
    按受2年以下有期徒刑、拘役之宣告，而有刑法第74條第1項
    所列2款情形之一，認以暫不執行為適當者，得宣告2年以上
    5年以下之緩刑，刑法第74條第1項固定有明文。惟宣告緩刑
    ，除應具備刑法第74條所定條件外，法院應就被告有無再犯
    之虞，能否由於刑罰之宣告而策其自新，及有無可認為暫不
    執行刑罰為適當之情形等因素而為判斷，屬實體法上賦予法
    院得依職權裁量之事項（最高法院107年度台上字第4923號
    判決意旨參照）。本院衡酌毒品氾濫不僅戕害國民個人身心
    ，對於社會治安、風氣亦有嚴重危害，是我國依法嚴令禁止
    製造、運輸、販賣毒品等行為，以截堵毒品來源，拔除貽害
    之本，杜絕流入之途，爾來政府單位亦一再嚴申查緝毒品犯
    罪之決心，而被告5人均具有相當智識，對於製造毒品為檢
    警機關嚴予取締之犯罪，及法律立有重典處罰乙節，自當有
    所知悉，卻無視法律嚴厲禁制，仍參與製造第三級毒品，助
    長毒品氾濫，且所製造含有第三級毒品氯苯基戊酮之彩虹菸
    數量非微，對社會危害性不小，本應受相當之非難，且本案
    經依法遞減其刑後，其法定最低本刑已大幅減低，惟均逾有
    期徒刑2年，而與刑法第74條緩刑之要件不合。故被告等5人
    及其等辯護人請求宣告緩刑，無從准許，末此敘明。
據上論斷，應依刑事訴訟法第369條第1項前段、第364條、第299
條第1項前段，判決如主文。
本案經檢察官林宜賢提起公訴，被告朱美芳、林雅玲、徐御修、
徐維志、徐維岑等5人提起上訴後，由檢察官壽勤偉到庭執行職
務。
中　　華　　民　　國　　109 　年　　9 　　月　　10　　日
                  刑事第十五庭  審判長法　官  劉興浪
                                      法　官  林怡秀
                                      法　官  古瑞君
以上正本證明與原本無異。
如不服本判決，應於收受送達後20日內向本院提出上訴書狀，其
未敘述上訴之理由者並得於提起上訴後20日內向本院補提理由書
（均須按他造當事人之人數附繕本）「切勿逕送上級法院」。
                                      書記官  林君縈
中　　華　　民　　國　　109 　年　　9 　　月　　10　　日
附錄：本案論罪科刑法條全文
修正前毒品危害防制條例第4條
製造、運輸、販賣第一級毒品者，處死刑或無期徒刑；處無期徒
刑者，得併科新臺幣二千萬元以下罰金。
製造、運輸、販賣第二級毒品者，處無期徒刑或七年以上有期徒
刑，得併科新臺幣一千萬元以下罰金。
製造、運輸、販賣第三級毒品者，處七年以上有期徒刑，得併科
新臺幣七百萬元以下罰金。
製造、運輸、販賣第四級毒品者，處五年以上十二年以下有期徒
刑，得併科新臺幣三百萬元以下罰金。
製造、運輸、販賣專供製造或施用毒品之器具者，處一年以上七
年以下有期徒刑，得併科新臺幣一百萬元以下罰金。
前五項之未遂犯罰之。

附表一

編號  物品標示名稱  數量  鑑定結果  扣押物品目錄表編號 現場編號  備註  1 空菸盒 103箱  四（56箱，1箱330包《下同》）、1（45箱，其中1箱已拆封餘200包）、11（1箱）、12（1箱）  21149號偵卷第25、36頁、第53頁反面至第54頁 2  香草香料  5桶   2   21149號偵卷第35頁 3  變性酒精  24桶   3   21149號偵卷第35頁 4  「ROLLO BLUE」空菸管 8箱   4（6箱）、14（2箱）  21149號偵卷第35頁 5  篩菸絲機  1台   5   21149號偵卷第35、52頁 6 大型捲菸器( 含配件)  1組  7  21149號偵卷第35、52頁  7 封膜 2捲  8  21149號偵卷第35頁  8  封膜機（未組裝） 1組   9   21149號偵卷第35頁 9  包膜機  2組   10   21149號偵卷第36、52頁 10 防潮箱 4個  15  21149號偵卷第36頁、第50頁反面 11 碎菸草機 2台  19  21149號偵卷第38頁、第47頁反面 12 中型盒子 23個  20（6 個）、33（17個）   21149號偵卷第38、39頁、第48頁反面 13  小型盒子  6個   21（5 個）、35（1個）  21149號偵卷第38、39頁 14 大型盒子 4個  22（2 個）、34（2 個）   21149號偵卷第38至39頁、第48頁反面 15 鐵勺子 2個  23（1 個）、36（1個）   21149號偵卷第38、39頁、第48頁反面 16 濾網 2個  24（1 個）、37（1個）   21149號偵卷第38、39頁、第48頁反面 17  酒精  1桶   25   21149號偵卷第38頁 18  微電腦烘焙機  7台   32   21149號偵卷第39、49頁 19  香草菸絲  10包   38   21149號偵卷第39頁 20 小型捲菸器 2台  三  21149號偵卷第25頁  21 「長白山」牌香菸成品 28包 檢驗出第三級毒品氯苯基戊酮、氯乙基卡西酮成份。 一 1 21149號偵卷第25、185至186頁 22 「ROLLO BLUE」牌香菸成品  148條 檢驗出第三級毒品氯苯基戊酮。  16（4 箱《1 箱32條》、20條）  4至8 21149號偵卷第36、50至51、185 、187頁 23 香菸成品 7條 檢驗出第三級毒品氯苯基戊酮成份。 六 3 21149號偵卷第25、185、187頁  24 菸絲 1包 檢驗出第三級毒品氯苯基戊酮成份。 6（78.5公克） 15 21149號偵卷第185、188頁  25  香草香料  1桶   26   21149號偵卷第38頁 26 香草精 1瓶 非毒品成分 27 10 21149號偵卷第38、185、187頁 27 香草香料分裝瓶 1瓶 非毒品成分 28 11 21149號偵卷第38、185、187頁 28 量杯 4個 非毒品成分 29 12 21149號偵卷第39、48、185、187頁 29 果汁機 2台 檢驗出第三級毒品氯苯基戊酮、氯乙基卡西酮成份。 30 13 21149號偵卷第39、48、185、188頁  30 原料殘渣袋 5 個 檢驗出第三級毒品氯苯基戊酮、氯乙基卡西酮成份。 31 14 21149號偵卷第39、48、185、188頁  31 菸草 2包 檢驗出第三級毒品氯苯基戊酮 二（1 包）、17（1 包） 2 （1 包，毛重152.17公克）、9 （1 包，毛重173.94公克） 21149號偵卷第25、185至187頁  32  空菸管  16盒   五   21149號偵卷第25頁 33 大型捲菸器 2組  13  21149號偵卷第36頁、第49頁反面 34 「ROLLO BLUE」牌香菸成品  1 包（18支）  檢驗出第三級毒品氯苯基戊酮    21274號偵卷第34頁、本院訴字卷第77頁 35  手機0000000000  1支  鄭其文所有    21149號偵卷第25頁 36  手機0000000000  1支  林佳弘所有    21274號偵卷第39頁